臺灣臺北地方法院刑事判決　　　　　　　96年度交訴字第93號
公　訴　人　臺灣臺北地方法院檢察署檢察官
被　　　告　甲○○
上列被告因公共危險等案件，經檢察官提起公訴（96年度偵緝字
第1627號），本院判決如下：
    主  文
甲○○因過失傷害人，處拘役伍拾捌日，如易科罰金以新台幣壹
仟元折算壹日，減為拘役貳拾玖日，如易科罰金以新台幣壹仟元
折算壹日；又駕駛動力交通工具肇事，致人死傷而逃逸，處有期
徒刑壹年，減為有期徒刑陸月，如易科罰金以新台幣壹仟元折算
壹日。
    事  實
一、甲○○於九十六年一月三日上午十時四十五分許，騎乘車號
    KU6-329 號重型機車，沿台北市○○路由南往北方向行駛，
    行至康定路與武昌街口時欲左轉武昌街，原應注意行駛至交
    岔路口左轉彎時，應距交岔路三十公尺前顯示方向燈，行至
    交岔路口中心處左轉，且轉彎車應讓直行車先行，而依當時
    之情況，並無不能注意之情形，竟疏未注意，並未顯示方向
    燈，竟由康定路貿然從右側左轉，未讓直行車先行，致撞擊
    同方向行駛於左側乙○○之M9Z-116 號重機車，使乙○○人
    車倒地，受有右膝挫傷及右小腿挫傷之傷害，詎甲○○駕駛
    動力交通工具肇事致人受傷後，竟另行起意，未停留於現場
    等候員警到場處理事故，亦未將乙○○送醫，即駕車逃逸，
    幸乙○○記下肇事車輛車牌號碼而查獲本案。
二、案經被害人乙○○訴由台北市政府警察局萬華分局移送台灣
    台北地方法院檢察署檢察官偵查起訴。
    理  由
一、訊據被告固不否認KU6-329 號重機車為其所騎乘，但否認犯
    行，辯稱：因為時間很久，究竟有無騎機車經過台北市○○
    路已記不清楚，但很確定未與人發生車禍云云，惟查：上揭
    事實，業據證人乙○○指述綦詳，其證述稱：九十六年一月
    三日上午十時四十五分許，騎機車行沿康定路由南往北方向
    直行，尚未到武昌口時，右後方有台機車，從右側騎到伊旁
    邊，欲超車左轉，撞到伊機車右前方，兩台機車都有倒地，
    伊站起來時，問對方說「你怎會衝過來，我要叫警察處理」
    ，對方就牽起車子離開，我有清楚記下車牌號碼，確定被告
    就是撞伊的人無誤，因為被告戴半罩式安全帽，所以有看到
    被告的臉，而且有看到被告所留長髮，當時伊受傷有流血，
    伊雨衣及褲子都破掉，被告可以看到伊受傷流血的情形等語
    （詳偵字卷第五頁、偵緝卷第三一頁及本院九十六年十月二
    十日審判筆錄），並有道路交通事故現場圖、交通事故談話
    紀錄表、道路交通事故調查報告表、現場照片、診斷證明書
    、車損照片等附卷可證（詳偵字卷第七頁、第十頁至第二一
    頁），再參酌被告於偵查中原供稱：九十六年一月三日伊有
    騎機車來台北沒錯等語（詳偵緝卷第二十頁），而今於本院
    竟連有騎車來台北一事都否認，顯見被告急欲推卸責任，既
    然證人乙○○自警詢時起就指認撞他的人是「年約四十至五
    十歲男子，身材瘦長、頭髮及耳蒼白」（詳偵卷第四頁）與
    被告特徵相符，當無誤認之可能，是證人乙○○證述，顯可
    採信，被告所辯，委不足採。
二、按駕駛人行駛至交岔路口，左轉時，應距交岔路口三十公尺
    前顯示方向燈或手勢，行至交岔路口中心處左轉，且轉彎車
    應讓直行車先行，道路交通安全規則第一百零二條第一項第
    三款及第六款定有明文，此為被告所明知，依當時之情況，
    亦無不能注意之情形，被告要左轉時，並未顯示方向燈或手
    勢，且未行駛至交岔路口中心左轉，甚且未讓直行車先行即
    貿然由右側左轉，是被告顯有過失，且被告過失行為與乙○
    ○受傷間有相當因果關係，再被告肇事後，因證人乙○○有
    受傷流血，被告就其肇事致人受傷一事，已明知竟仍駕車逃
    逸，是被告犯行堪以認定。
三、核被告所為係犯刑法第二百八十四條第一項前段過失傷害罪
    及刑法第一百八十五條之四肇事逃逸罪，被告所犯二罪間，
    犯意各別，應分論併罰，爰審酌被告未坦承犯行、被害人所
    受傷勢、未賠償被害人等一切情狀，分別量處如主文所示之
    刑，並均諭知易科罰金之折算標準，且因被告於九十六年六
    月八日經檢察官通緝，至九十六年六月十八日經警緝獲，並
    非中華民國九十六年罪犯減刑條例第五條所規定不得減刑之
    情形，爰依中華民國九十六年罪犯減刑條例規定予以減刑，
    並均諭知易科罰金之折算標準。
據上論斷，應依刑事訴訟法第二百九十九條第一項前段、刑法第
二百八十四條第一項前段、第一百八十五條之四、第四十一條第
一項前段、第五十一條第十款，刑法施行法第一條之一，中華民
國九十六年罪犯減刑條例第二條第一項第三款、第七條、第九條
判決如主文。
本案經檢察官楊榮宗到庭執行職務
中　　華　　民　　國　　96　　年　　11　　月　　27　　日
　　　　　　　　　刑事第四庭審判長法　官　劉慧芬
                                  法  官  郭惠玲
                                  法  官  黎惠萍
上正本證明與原本無異。
如不服本判決，應於判決送達後10日內向本院提出上訴狀（應抄
附繕本）。告訴人或被害人如對於本判決不服者，應具備理由請
求檢察官上訴，其上訴期間之計算係以檢察官收受判決正本之日
期為準。
                                  書記官  楊志純
中　　華　　民　　國　　96　　年　　11　　月　　27　　日
附錄本案論罪科刑法條全文
中華民國刑法第185條之4
駕駛動力交通工具肇事，致人死傷而逃逸者，處6 月以上5 年以
下有期徒刑。
中華民國刑法第284 條第1 項
因過失傷害人者，處6 月以下有期徒刑、拘役或5 百元以下罰金
，致重傷者，處1 年以下有期徒刑、拘役或5 百元以下罰金。
